臺灣臺中地方法院刑事判決　　　　　　　　　　　　九十三年度易字第一一號
　　公　訴　人　臺灣臺中地方法院檢察署檢察官
　　被　　　告　甲○○
右列被告因家庭暴力防治法之傷害案件，經檢察官提起公訴（九十三年度偵字第五四
五二號），本院判決如左：
    主  文
甲○○連續傷害人之身體，處有期徒刑肆月，如易科罰金，以佰元折算壹日。
    事  實
一、甲○○係乙○○之夫，二人間具有家庭暴力防治法第三條第一款規定之家庭成員
    關係。因二人間夫妻感情不睦，時起爭執，詎甲○○基於普通傷害人之身體之概
    括犯意，連續於民國九十二年十二月二十三日下午五時五十分許，在其臺中市○
    ○區○○路三段一三二號所營之群益水電行內，因水電行與廠商之叫貨事宜，二
    人又起爭執，甲○○竟徒手毆打乙○○，致乙○○受有左肩瘀傷血腫約四×四公
    分之傷害；再於同年月二十五日上午十時許，二人在水電行內又起爭執，甲○○
    即出手毆打乙○○，致乙○○受有頭皮及頸部挫傷、雙膝挫傷、左上背瘀傷及疑
    似腦震盪等傷害。
二、案經乙○○訴由臺中市警察局第六分局報請臺灣臺中地方法院檢察署檢察官偵查
    起訴。
    理  由
一、訊據被告甲○○否認有何傷害犯行，並辯稱：伊雖然有與告訴人乙○○起口角爭
    執，但沒有毆打告訴人等語。經查，右揭事實，業據告訴人分於警詢、檢察官訊
    問及本院審理時均指述明確；而關於被告九十二年十二月二十三日下午五時五十
    分之傷害犯行，復經案發時在場之群益水電行員工即證人楊宏裕於檢察官訊問時
    結證：其當時從外面工作回來，看見被告與告訴人二人在打架，其即上前將被告
    及告訴人二人拉開等語；及被告之女即證人楊琇雯於檢察官訊問時證述：其放學
    後到水電行，有聽到被告與告訴人吵架很大聲，並看見被告拿東西丟告訴人，及
    以拳頭毆打告訴人等語；經核證人楊宏裕、楊琇雯二人所證述之情節互核大致相
    符，應屬可採，並得為告訴人指述之佐證。又關於被告九十二年十二月二十五日
    上午十時許之傷害犯行，並經當時在場之證人劉允瑋於本院另案（九十三年度家
    護字第二四八號通常保護令事件）審理時到庭結證明確，業經本院調取該案卷宗
    核閱屬實，並有影印卷宗附卷可稽，而被告因此次傷害行為，經告訴人向本院家
    事法庭聲請核發保護令，經本院審理後亦認告訴人之聲請為適當，而准予核發暫
    時保護令，有本院九十三年度暫家護字第二七號民事暫時保護令在卷可稽；足認
    告訴人前揭指述確與事實相符，被告辯稱未毆打傷害告訴人等語，為屬卸責之詞
    ，不足採信。此外，告訴人因被告之傷害行為，而分別受有左肩瘀傷血腫約四×
    四公分及頭皮、頸部挫傷、雙膝挫傷、左上背瘀傷、疑似腦震盪等傷害，並有告
    訴人提出之澄清綜合醫院診斷證明書、臺中榮民總醫院診斷證明書各一件在卷可
    稽，本件事證已經明確，被告犯行洵堪認定，應依法論科。
二、核被告所為，係犯刑法第二百七十七條第一項普通傷害罪；被告與告訴人係夫妻
    ，二人間具有家庭暴力防治法第三條第一款所定之家庭成員關係，所犯為屬家庭
    暴力防治法第二條第二項所稱之家庭暴力罪；又被告所為先後二次傷害犯行，時
    間緊接，所犯係構成要件相同之罪名，顯係基於概括犯意反覆為之，為連續犯，
    應依刑法第五十六條規定論以一罪，並加重其刑。爰審酌被告犯罪之動機、目的
    、品行，本件犯罪所使用徒手毆打之犯罪手段，暨告訴人所受傷害之程度，其因
    犯罪所生之損害尚非嚴重，並否認犯罪之犯後態度等一切情狀，量處如主文所示
    之刑，並諭知易科罰金之折算標準，以示懲儆。
據上論斷，應依刑事訴訟法第二百九十九條第一項前段，刑法第五十六條、第二百七
十七條第一項、第四十一條第一項前段，罰金罰鍰提高標準條例第一條前段、第二條
，判決如主文。
中      華      民      國      九十三      年    六    月      三十    日
                                臺灣臺中地方法院刑事第一庭
                                    審判長法  官  王  國  棟
                                          法  官  廖  慧  如
                                          法  官  林  源  森
右正本證明與原本無異。
如不服本判決，應於收受本判決後十日內向本院提出上訴書狀，其未敘述上訴理由者
，並得於提起上訴後十日內向本院補提理由書狀（均須按他造當事人之人數附繕本）
「切勿逕送上級法院」。
                                          書記官
中      華      民      國      九十三      年    六    月      三十    日
附錄本案論罪科刑法條全文：
中華民國刑法第二百七十七條
(普通傷害罪)
傷害人之身體或健康者，處三年以下有期徒刑、拘役或一千元以下罰金。
犯前項之罪因而致人於死者，處無期徒刑或七年以上有期徒刑；致重傷者，處三年以
上十年以下有期徒刑。
